---
title: "TAREA CONGLOMERADOS DE TAMAÑOS IGUALES"
author: "Hernan Perci Nuñez Palomino"
date: "Ultima edicion `r format(Sys.time(), '%d %B %Y')`"
output: 
  word_document:
    df_print: kable 
    toc: yes
    fig_width: 5
    fig_height: 5
    fig_caption: yes
---

```{r setup, include=FALSE}
knitr::opts_chunk$set(echo = TRUE)
```

```{r, include=FALSE}

library(tidyverse)

```


Se desea estimar cuánto dinero tienen en promedio los estudiantes de una residencia estudiantil. En vez de obtener una lista de todos los estudiantes que pertenecen a la residencia y extraer una muestra aleatoria simple, observa que dicha residencia tiene 100 dormitorios, cada uno con cuatro estudiantes; elige 5 dormitorios al azar y pregunta a cada estudiante por la cantidad de dinero que tiene. Los resultados son:

```{r, echo = FALSE}

tabla_de_datos <- function(n, M) {
    datos <- matrix(c(3.08, 2.60, 3.44, 3.04, 2.36, 3.04, 3.28, 2.68, 2.00, 2.56, 2.52, 1.88, 3.00, 2.88, 3.44, 3.64, 2.68, 1.92, 3.28, 3.20), ncol = n)
    colnames(datos) <- paste("DORMITORIO", 1:n) # asignar nombres a columnas
    tabla <- as_tibble(datos)
    tabla
}
tabla <- tabla_de_datos(n = 5, M = 4)
tabla

```


i) Estime la cantidad de dinero que tienen los estudiantes de la residencia y estime su error de muestreo

```{r}

media_estimado_1 <- function(N, n, M) {
  U <- c(NA)
  k <- 0
  for (i in 1:n) {
    for (j in 1:M) {
      k <- k+1
      U[k] <- tabla[[i]][j]
    }
  }
  
  media_estimada <- sum(U)/(n*M)
  media_estimada
  
}

  media_estimado_por_elemento <- media_estimado_1(N = 100, n = 5, M = 4)
  media_estimado_por_elemento
  
```


```{r}

  total_estimado_1 <- function(N, n, M) {
    
    total_estimado <- N*M*media_estimado_por_elemento
    total_estimado
  }

  total_estimado_por_elemento <- total_estimado_1(N = 100, n = 5, M = 4)
  total_estimado_por_elemento
  
```


```{r}

cuasivarianza_estimada_1 <- function(N, n, M) {
  U <- c(NA)
  k <- 0
  for (i in 1:n) {
    for (j in 1:M) {
      k <- k+1
      U[k] <- (tabla[[i]][j] - media_estimado_por_elemento)^2
    }
  }
  cuasivarianza_estimada <- sum(U)/((n*M)-1)
  cuasivarianza_estimada
  
}

cuasivarianza_por_elemento <- cuasivarianza_estimada_1(N = 100, n =5, M = 4)
cuasivarianza_por_elemento

```


```{r}

varianza_total_estimado_1 <- function(n, N, M) {
  
  a <- (N^2) / n
  b <- 1 - (n / N)
  c <- M * cuasivarianza_por_elemento
  varianza_estimada <- a * b * c
  varianza_estimada
}

varianza_total_estimado_por_elemento <- varianza_total_estimado_1(N = 100, n =5, M = 4)
varianza_total_estimado_por_elemento

```


```{r}

error_de_muestreo_1 <- function() {
  
  error_de_muestreo <- sqrt(varianza_total_estimado_por_elemento)
  error_de_muestreo
}

error_de_muestreo_estimado_por_elemento <- error_de_muestreo_1()
error_de_muestreo_estimado_por_elemento

```


ii) Estime la cantidad de dinero que tienen los estudiantes de la residencia por dormitorio y estime su error de muestreo

```{r}

media_estimado_2 <- function(N, n, M) {
  U <- c(NA)
  k <- 0
    for (i in 1:n) {
      k <- k+1
      U[k] <- sum(tabla[[i]])
    }
  
  media_estimada <- sum(U)/n
  media_estimada
  
}

  media_estimado_por_dormitorio <- media_estimado_2(N = 100, n = 5, M = 4)
  media_estimado_por_dormitorio
  
```


```{r}

  total_estimado_2 <- function(N, n, M) {
    
    total_estimado <- N*media_estimado_por_dormitorio
    total_estimado
  }

  total_estimado_por_dormitorio <- total_estimado_2(N = 100, n = 5, M = 4)
  total_estimado_por_dormitorio
  
```


```{r}

cuasivarianza_estimada_2 <- function(N, n, M) {
  U <- c(NA)
  k <- 0
    for (i in 1:n) {
      k <- k+1
      U[k] <- (sum(tabla[[i]]) - media_estimado_por_dormitorio)^2
    }
  
  cuasivarianza_estimada <- sum(U)/(n-1)
  cuasivarianza_estimada
  
}

cuasivarianza_por_dormitorio <- cuasivarianza_estimada_2(N = 100, n =5, M = 4)
cuasivarianza_por_dormitorio

```



```{r}

varianza_total_estimado_2 <- function(n, N, M) {
  
  a <- (N^2)/ n
  b <- 1 - (n / N)
  c <- cuasivarianza_por_dormitorio
  
  varianza_total_estimado <- a * b * c
  varianza_total_estimado
}

varianza_total_estimado_por_dormitorio <- varianza_total_estimado_2(N = 100, n = 5, M = 4)

varianza_total_estimado_por_dormitorio

```


```{r}

error_de_muestreo_2 <- function() {
  
  error_de_muestreo <- sqrt(varianza_total_estimado_por_dormitorio)
  error_de_muestreo
}

error_de_muestreo_estimado_por_dormitorio <- error_de_muestreo_2()
error_de_muestreo_estimado_por_dormitorio

```


iii) Estime la cantidad de dinero promedio que tienen los integrantes de la residencia estudiantil y estime su error de muestreo.

```{r}

varianza_media <- function(n, N, M) {
  
  varianza <- varianza_total_estimado_por_dormitorio / ((N * M)^2)

}

varianza_media_estimado_por_elemento <- varianza_media(N = 100, n = 5, M = 4)
varianza_media_estimado_por_elemento
  
```


```{r}

error_de_muestreo_3 <- function() {
  
  error_de_muestreo <- sqrt(varianza_media_estimado_por_elemento)
  error_de_muestreo
}

error_de_muestreo_estimado_por_elemento_para_media <- error_de_muestreo_3()
error_de_muestreo_estimado_por_elemento_para_media

```

